---
title: "Ergebnisse des Topic Models und der Sentiment Analyse für die taz-Artikel zum Thema Wohnungsmarkt und Mietangelegenheiten (1991-2021)"
author: "Felix Aubele, Caroline Stiel"
date: "24 11 2022"
output:
  pdf_document: default
  html_document: default
editor_options: 
  chunk_output_type: console
---

```{r setup, include=FALSE}
knitr::opts_chunk$set(echo = TRUE)

#	 	CONTENT: RESULTS FROM TOPIC MODEL AND SENTIMENT ANALYSIS (taz sub topic)
#
# 	OUTLINE: PART 1: Load data
#				     PART 2: Prepare data
#                 2.1 Prepare topics
#                 2.2 Compute sentiment scores
#                 2.3 Compute binary sentiment scores (polarity)
#				     PART 3: Topic analysis
#				     PART 4: Polarity
#                 4.1 Polarity full sample (all topics)
#                 4.2 Polarity by topic
#				     PART 5: Weighted sentiment scores over time
#                 5.1 Sentiments full sample (all topics)
#                 5.2 Sentiments by topic
#				     PART 6: Most positive and negative words
#
# -------------------------------------------------------------------------------
# code author: Felix Aubele and Caroline Stiel (DIW Berlin)
#
# First created --- June 20, 2022										
# Last modified --- November 24, 2022 (cs)
# ------------------------------------------------------------------------------
# content: This code analyzes the results from the sentiment analysis of 
# newspaper articles from "die taz" focusing on the housing market and rents issues.
# ==============================================================================
```


In dieser Analyse werden alle *taz*-Artikel betrachtet, die sich mit dem Thema 
*Wohnungsmarkt und Mietangelegenheiten* beschäftigen und zwischen 1991 bis 2021 
erschienen sind. Hierzu wurden aus der Grundgesamtheit aller Wohnungsmarktartikel 
(N=34226) alle Artikel ausgewählt, denen das Thema *Wohnungsmarkt und Mietangelegenheiten* 
als wahrscheinlichstes und zweitwahrscheinlichstes Thema zugeordnet wurde (N=7933). 
Anschließend wurde ein erneutes Topic Modelling ausgeführt, wobei nach 6 
Unterthemen unterschieden wurde.

Die Ergebnisse wurden mit dem Wörterbuch *SentiMerge* erzielt. Bei der Analyse der
Texte wurde die Wortreihenfolge nicht beachtet *(bag of words approach)*, 
Stopwords wurden entfernt und alle Wörter wurden kleingeschrieben und lemmatisiert. 


## Preambule

```{r}

# ==============================================================================
# 0) Initial settings
# ==============================================================================

rm(list = ls())

# load libraries
# --------------
library(openxlsx)
library(stringr)
library(XML)
library(tidyverse)
library(patchwork)

# set options for dplyr package
# -----------------------------
options(dplyr.summarise.inform = FALSE)

# set R system language (including dates etc.) to German
# ------------------------------------------------------
Sys.setlocale('LC_ALL', 'german')

# choose dictionary
# -----------------
dict = "SentiMerge"

# choose lemmatization procedure
# -------------------------------
lemma = "with"

# choose newspaper
# ----------------
newspaper = "taz"

# define paths and data input/output names
# ----------------------------------------
sFolder = "" #"Y:/"
sInFile1 = paste0("Data/",newspaper,"/articlelists_sentiment/Sentiment_"
                 ,newspaper,"_Housing_subtopicRents",lemma,"_lemma_",dict,".xlsx")
sInFile2 = paste0("Data/",newspaper,"/articlelists_sentiment/Words_positive_Sentiment_"
                 ,newspaper,"_Housing_subtopicRents",lemma,"_lemma_",dict,".rds")
sInFile3 = paste0("Data/",newspaper,"/articlelists_sentiment/Words_negative_Sentiment_"
                 ,newspaper,"_Housing_subtopicRents",lemma,"_lemma_",dict,".rds")

sOutFile1 = "Draft/figures/sentiment-analysis/Fig_sentiment_analysis_taz_sentimerge_polarity_subRents.pdf"
sOutFile2 = "Draft/figures/sentiment-analysis/Fig_sentiment_analysis_taz_sentimerge_polarity_subRents_wTopics.pdf"
```


## Vorbereitung der Daten

Zunächst werden die Ergebnisse der Sentimentanalyse geladen.


```{r}
# ==============================================================================
# 1) Load data
# ==============================================================================

# load article lists with articles' sentiment scores
# --------------------------------------------------
Y = read.xlsx(paste0(sFolder, sInFile1))

# load list of positive words appearing in the articles and their sentiment scores
# ------------------------------------------------------------------------------
words_pos <- readRDS(paste0(sFolder, sInFile2))

# load list of negative words appearing in the articles and their sentiment scores
# ------------------------------------------------------------------------------
words_neg <- readRDS(paste0(sFolder, sInFile3))

```

Die geladenen Ergebnisse geben den geschätzten Sentimentwert für jeden Artikel 
wieder. Es gibt drei verschiedene Sentimentmaße:

1. Differenz zwischen positiven und negativen Wörtern (Einmalnennung)
2. Differenz zwischen positiven und negativen Wörtern (Gewichtung mit Häufigkeit der Wörter im Artikel)
3. Differenz zwischen positiven und negativen Wörtern (Gewichtung mit Häufigkeit und individuellem Wort-Sentimentwert)


Der ermittelte Sentimentwert eines Artikel wird mit der Artikellänge (Wortanzahl)
normalisiert, damit jeder Artikel mit gleichen Gewicht in die Analyse eingeht.

Um diese Ergebnisse aggregiert im Jahresverlauf zu betrachten, wird der 
Jahresdurchschnitt der Sentimentwerte aller Artikel gebildet, die in diesem Jahr
zum Thema Wohnungsmarkt erschienen sind.

Im Folgenden wird das Sentiment-Maß Nr.3 verwendet, d.h. die Differenz zwischen 
positiven und negativen Wörtern gewichtet mit ihrer Häufigkeit und ihrem 
Wort-Sentimentwert.

```{r}

# ==============================================================================
# 2) Prepare data
# ==============================================================================

# recode 'Year' as numeric
# -------------------------
Y$Year <- as.integer(Y$Year)


# ==============================================================================
# 2.1) Prepare topics
# ==============================================================================

# recode topic names
# ------------------
Y = Y %>% mutate(LDA_topic_1_name = case_when(
  LDA_topic_1== 1 ~ "Politische Interventionen am Wohnungsmarkt"
  ,LDA_topic_1== 2 ~ "Wohneigentum"
  ,LDA_topic_1== 4  ~ "Kontroversen um Wohnungsbau- gesellschaften"
  ,LDA_topic_1== 6  ~ "Mietrecht"
  ,LDA_topic_1== 5  ~ "Wohnsituation ALGII-Empfänger/ Wohnungslose"
  ,  TRUE ~ LDA_topic_1_name))
table(Y$LDA_topic_1_name,useNA="ifany")


# ==============================================================================
# 2.2) Compute sentiment scores
# ==============================================================================

# compute yearly averages of weighted sentiment score
# ---------------------------------------------------
Y_aggr <- as_tibble(Y)%>%
  group_by(Year)%>%
  summarise(Sentiment_mean = mean(Sentiment_weight_norm), 
            art_per_year = n())%>%
  filter(art_per_year > 100)   #drop all years with less than 100 articles

# compute yearly averages by topic
# --------------------------------
Y_aggr_lda_main <- as_tibble(Y)%>%
  group_by(Year, LDA_topic_1_name,LDA_topic_1)%>%
  summarise(Sentiment_mean = mean(Sentiment_weight_norm)
            ,art_per_year = n())



# ==============================================================================
# 2.3) Compute binary sentiment scores (polarity)
# ==============================================================================

# compute binary sentiment score (all topics)
# -------------------------------------------
Y_bin <- Y%>% 
  mutate(negative = Sentiment_weight_norm < 0
                     ,positive = Sentiment_weight >= 0)%>%
  group_by(Year)%>%
  summarise(Sent_pos_count = sum(positive),
            Sent_neg_count = sum(negative),
            n = n(),
            Sent_net = (Sent_pos_count - Sent_neg_count),
            Sent_perc_pos = (Sent_pos_count / n) *100)

# compute binary sentiment score (by main topic)
# ----------------------------------------------
Y_bin_lda6 <- Y%>%
  mutate(negative = as.numeric(Sentiment_weight < 0)
         ,positive = as.numeric(Sentiment_weight >= 0)
         ,LDA_topic_1_name = LDA_topic_1_name
         ,LDA_topic_1 = LDA_topic_1)%>%
  group_by(Year,LDA_topic_1_name,LDA_topic_1)%>%
  dplyr::summarize(Sent_pos_count = sum(positive),
            Sent_neg_count = sum(negative),
            n = n(),
            Sent_net = (Sent_pos_count - Sent_neg_count),
            Sent_perc_pos = (Sent_pos_count / n) *100)


```

## Themenanalyse

Mit einen Clusteranalyseverfahren *(LDA topic modeling)* wurden 
Themenbereiche identifiziert, welche von den Artikeln behandelt werden. Es
wurden sechs Unterthemen ermittelt.

Die folgende Tabelle gibt eine Übersicht über die Themen.

|Nr.|Oberkategorie|Name|
|-----|-------------|----|
|1|Politische Interventionen am Wohnungsmarkt|
|2|Wohneigentum|	
|3|Wohnsituation Mieter:innen|
|4|Kontroversen um Wohnungsbaugesellschaften|
|5|Wohnsituation ALGII-Empfänger / Wohnungslose|
|6|Mietrecht|


```{r}
# ==============================================================================
# 3) Topic analysis
# ==============================================================================

# number of articles per main topic
# ---------------------------------
ggplot(Y_aggr_lda_main, aes(x = Year))+
    geom_col(aes(y = art_per_year)
             , fill = c("cyan4"))+
    facet_grid(rows=vars(LDA_topic_1_name)
               ,labeller=label_wrap_gen(width = 30, multi_line = TRUE))+
    labs(title = "Anzahl der Artikel nach Unterthemen"
       ,subtitle = "in der taz (1991 - 2021) | Wohnungsmarkt und Mietangelegenheiten"
       ,y = "Anzahl der Artikel"
       ,x = "Jahr")+
  theme_classic()+
  theme(strip.text.y.right = element_text(angle = 0))


```


## Betrachung der Polarität

Hier werden die Ergebnisse betrachtet, die sich ergeben, wenn man für jeden 
Artikel nur die Polarität berücksichtigt. Ein Artikel wird als entweder als 
*positiv* oder *negativ* klassifiziert und es wird nicht mehr wie vorher die Höhe
der emotionalen Ladung betrachtet. Damit kann dann die Anzahl posititiv und negativ 
klassifizierter Artikel dargestellt und verglichen werden.


### Vorbereitung der Daten

```{r}

# ==============================================================================
# 4) Polarity
# ==============================================================================


# ==============================================================================
# 4.1) Polarity full sample (all topics)
# ==============================================================================

# plot number of positive and negative articles per year (all topics)
# -------------------------------------------------------------------
plot3a <- ggplot(Y_bin, aes(x = Year))+
    geom_col(aes(y = Sent_pos_count), fill = "green")+
    geom_col(aes(y = -Sent_neg_count), fill = "red")+
  labs(
    title = "Anzahl positiver und negativer Artikel zu Mietangelegenheiten",
    subtitle =  "in der taz (1991 - 2021)",
    y = "Anzahl der Artikel",
    x = "Jahr")+
    theme_bw() + theme(panel.border = element_blank()
                     ,panel.grid.major = element_blank()
                     ,panel.grid.minor = element_blank()
                     ,axis.line = element_line(colour = "black")
                     ,axis.text=element_text(size=12,colour="black")
                     ,legend.position = "bottom"
                     ,legend.text = element_text(size=12))

plot3a

# plot net number of positive articles per year (all topics)
# ----------------------------------------------------------
plot3b <- ggplot(Y_bin, aes(x = Year))+
    geom_col(aes(y = Sent_net), fill = "light blue")+
  labs(
    title = "Differenz positiver vs. negativer Artikel zu Mietangelegenheiten",
    subtitle =  "in der taz (1991 - 2021)",
    y = "Anzahl der Artikel",
    x = "Jahr")+
  theme_bw() + theme(panel.border = element_blank()
                     ,panel.grid.major = element_blank()
                     ,panel.grid.minor = element_blank()
                     ,axis.line = element_line(colour = "black")
                     ,axis.text=element_text(size=12,colour="black")
                     ,legend.position = "bottom"
                     ,legend.text = element_text(size=12))

plot3b


# plot percentage of positive articles per year (all topics)
# ----------------------------------------------------------
plot3c <- ggplot(Y_bin, aes (x= Year, y = Sent_perc_pos))+
  geom_smooth(size = 1, span = 0.2, se = F, method="loess",formula=y~x,colour="black")+
  geom_hline(yintercept = 50, colour = "light blue", size = 1, linetype = "dashed")+
    geom_segment(aes(x = 1994, xend = 1994, y=0, yend=49), colour = "red"
               , size = 1, linetype = "solid")+
  geom_segment(aes(x = 2001, xend = 2001, y=0, yend=54.73), colour = "red"
               , size = 1, linetype = "solid")+
    geom_segment(aes(x = 2007, xend = 2007, y= 0,yend=57), colour = "red"
                 , size = 1, linetype = "solid")+
  geom_segment(aes(x = 2011, xend = 2011, y= 0,yend=53), colour = "red"
               , size = 1, linetype = "solid")+
    geom_text(aes(x= 1994.5, y = 5, label = "1994"), colour = "red", angle = 90)+
  geom_text(aes(x= 2001.5, y = 5, label = "2001"), colour = "red", angle = 90)+
  geom_text(aes(x= 2007.5, y = 5, label = "2007"), colour = "red", angle = 90)+
  geom_text(aes(x= 2011.5, y = 5, label = "2011"), colour = "red", angle = 90)+
  scale_y_continuous(expand = c(0, 0), limits=c(0,100))+
  scale_x_continuous(expand = c(0, 0), breaks=seq(1991,2021,5)) +
  labs(title = "Anteil positiver Artikel zu Mietangelegenheiten"
       ,subtitle = "in der taz (1991 - 2021)"
       ,y = "Anteil positiver Artikel in Prozent"
       ,x = "Jahr")+
  theme_bw() + theme(panel.border = element_blank()
                     ,panel.grid.major = element_blank()
                     ,panel.grid.minor = element_blank()
                     ,axis.line = element_line(colour = "black")
                     ,axis.text=element_text(size=12,colour="black")
                     ,legend.position = "bottom"
                     ,legend.text = element_text(size=12))
  
plot3c


```


Die nächsten drei Abbildungen zeigen die Polarität der Artikel differenziert 
nach Themen.

```{r}

# ==============================================================================
# 4.2) Polarity by topic
# ==============================================================================

# plot number of positive and negative articles per year (by topic)
# ----------------------------------------------------------------------
plot4a <- ggplot(Y_bin_lda6, aes(x = Year))+
    geom_col(aes(y = Sent_pos_count,color="positiv"), fill = "green")+
    geom_col(aes(y = -Sent_neg_count,color="negativ"), fill = "red")+
    geom_line(aes(y=Sent_net,color="Differenz"),size=1)+
   facet_wrap(~LDA_topic_1_name
              ,labeller=label_wrap_gen(width = 20, multi_line = TRUE))+
  labs(title = "Anzahl positiver und negativer Artikel zu Mietangelegenheiten",
    subtitle =  "in der taz (1991 - 2021)",
    y = "Anzahl der Artikel",
    x = "Jahr")+
  scale_colour_manual(name="",values=c("positiv"="green", "negativ"="red","Differenz"="black")) +
    theme_bw() + theme(panel.border = element_blank()
                     ,strip.background = element_blank()
                     ,strip.text = element_text(size=12)
                     ,panel.grid.major = element_blank()
                     ,panel.grid.minor = element_blank()
                     ,axis.line = element_line(colour = "black")
                     ,axis.text=element_text(size=12,colour="black")
                     ,legend.position = "bottom"
                     ,legend.text = element_text(size=12)
                     )+
  guides(color=guide_legend(override.aes=list(fill=c("black","red","green"))))

plot4a

# plot net number of positive articles per year (by topic)
# -------------------------------------------------------------
plot4b <- ggplot(Y_bin_lda6 %>% filter(LDA_topic_1==1 | LDA_topic_1==4  
                                       | LDA_topic_1==6), aes(x = Year))+
    geom_col(aes(y = Sent_net), fill = "light blue")+
  labs(
    title = "Differenz positiver vs. negativer Artikel zu Mietangelegenheiten",
    subtitle =  "in der taz (1991 - 2021)",y = "Anzahl der Artikel",x = "Jahr")+
    facet_wrap(~LDA_topic_1_name
               ,labeller=label_wrap_gen(width = 35, multi_line = TRUE))+
  theme_bw() + theme(panel.border = element_blank()
                     ,panel.grid.major = element_blank()
                     ,panel.grid.minor = element_blank()
                     ,axis.line = element_line(colour = "black")
                     ,axis.text=element_text(size=10,colour="black")
                     ,legend.position = "bottom"
                     ,legend.text = element_text(size=12))

plot4b

# plot net number of positive articles per year (by topic: first three topics)
# -----------------------------------------------------------------------------
plot4c <- ggplot(Y_bin_lda6 %>% filter(LDA_topic_1==2 | LDA_topic_1==3  
                                       | LDA_topic_1==5), aes(x = Year))+
    geom_col(aes(y = Sent_net), fill = "light blue")+
  labs(
    title = "Differenz positiver vs. negativer Artikel zu Mietangelegenheiten",
    subtitle =  "in der taz (1991 - 2021)",y = "Anzahl der Artikel",x = "Jahr")+
    facet_wrap(~LDA_topic_1_name,labeller=label_wrap_gen(width = 35, multi_line = TRUE))+
  theme_bw() + theme(panel.border = element_blank()
                     ,panel.grid.major = element_blank()
                     ,panel.grid.minor = element_blank()
                     ,axis.line = element_line(colour = "black")
                     ,axis.text=element_text(size=10,colour="black")
                     ,legend.position = "bottom"
                     ,legend.text = element_text(size=12))

plot4c



# plot percentage of positive articles per year (by topic: first three topics)
# ----------------------------------------------------------------------------
plot4d <- ggplot(Y_bin_lda6%>% filter(LDA_topic_1==1 | LDA_topic_1==4 
                                       | LDA_topic_1==6)
                 , aes (x= Year, y = Sent_perc_pos))+
  geom_smooth(aes(color = LDA_topic_1_name),size = 1, span = 0.2
              , se = F, method="loess",formula=y~x)+
  geom_hline(yintercept = 50, colour = "light blue", size = 1
             , linetype = "dashed")+
    scale_color_manual(values=c("darkslategray","cyan4","deepskyblue"))+
  scale_y_continuous(expand = c(0, 0), limits=c(0,100))+
  scale_x_continuous(expand = c(0, 0), breaks=seq(1991,2021,5)) +
  labs(title = "Anteil positiver Artikel zu Mietangelegenheiten"
       ,subtitle = "in der taz (1991 - 2021)"
       ,y = "Anteil positiver Artikel in Prozent",x = "Jahr", color = "")+
  theme_bw() + theme(panel.border = element_blank()
                     ,panel.grid.major = element_blank()
                     ,panel.grid.minor = element_blank()
                     ,axis.line = element_line(colour = "black")
                     ,axis.text=element_text(size=12,colour="black")
                     ,legend.position = "bottom"
                     ,legend.text = element_text(size=12))+
    guides(color = guide_legend(ncol = 1))
  
plot4d

# plot percentage of positive articles per year (by topic: last three topics)
# ----------------------------------------------------------------------------
plot4e <- ggplot(Y_bin_lda6%>% filter(LDA_topic_1==2 | LDA_topic_1==3 
                                       | LDA_topic_1==5)
                 , aes (x= Year, y = Sent_perc_pos))+
  geom_smooth(aes(color = LDA_topic_1_name),size = 1, span = 0.2
              , se = F, method="loess",formula=y~x)+
  geom_hline(yintercept = 50, colour = "light blue", size = 1
             , linetype = "dashed")+
   scale_color_manual(values=c("darkslategray","cyan4","deepskyblue"))+
  scale_y_continuous(expand = c(0, 0), limits=c(0,100))+
  scale_x_continuous(expand = c(0, 0), breaks=seq(1991,2021,5)) +
  labs(title = "Anteil positiver Artikel zu Mietangelegenheiten"
       ,subtitle = "in der taz (1991 - 2021)"
       ,y = "Anteil positiver Artikel in Prozent",x = "Jahr", color = "")+
  theme_bw() + theme(panel.border = element_blank()
                     ,panel.grid.major = element_blank()
                     ,panel.grid.minor = element_blank()
                     ,axis.line = element_line(colour = "black")
                     ,axis.text=element_text(size=12,colour="black")
                     ,legend.position = "bottom"
                     ,legend.text = element_text(size=12))+
    guides(color = guide_legend(ncol = 1))
  
plot4e


```


## Sentimentanalyse

### Sentimentwerte allgemein

Zuerst werden die durchschnittlichen Sentimentwerte ohne Berücksichtigung der 
Unterthemen geplottet.

```{r,fig.width = 6, fig.height = 4}

# ==============================================================================
# 5) Weighted sentiment scores over time
# ==============================================================================


# ==============================================================================
# 5.1) Sentiments full sample (all topics)
# ==============================================================================

# graph all topics mixed
# ----------------------
par(mar=c(4,3,3,1))
plot1 <- ggplot(Y_aggr, aes(x= Year, y= Sentiment_mean))+
  geom_col()+
  geom_smooth(size=1,span = 0.4, se = FALSE, method="loess",formula=y~x) +
  geom_vline(xintercept = c(2015, 2020, 2021), colour = "red", size = 1, linetype = "dashed")+
  geom_text(aes(x= 2016, y = -0.0048, label = "Mietpreisbremse"),size=3,colour = "red", angle = 90)+
  geom_text(aes(x= 2019, y = -0.0045, label = "Mietendeckel (Berlin)"),size=3, colour = "red", angle = 90)+
  geom_text(aes(x= 2022, y = -0.0043, label = "Volksentscheid (Berlin)"),size=3, colour = "red", angle = 90)+
  scale_y_continuous(expand = c(0, 0))+
  labs(title = "Durchschnittliche Sentimentwerte der Artikel zu Mietangelegenheiten"
       ,subtitle = "in der taz (1991 - 2021)"
       ,y = "Sentimentwert"
       ,x = "Jahr")+
    theme_bw() + theme(panel.border = element_blank()
                     ,panel.grid.major = element_blank()
                     ,panel.grid.minor = element_blank()
                     ,axis.line = element_line(colour = "black")
                     ,axis.text=element_text(size=12,colour="black")
                     ,legend.position = "bottom"
                     ,legend.text = element_text(size=12))

plot1
```



Die nächsten beiden Abbildungen geben einen Überblick über die Anzahl der 
Artikel, welche zu jedem Unterthema veröffentlicht wurden und den
durchschnittlichen Sentimentwert innerhalb der Gruppe pro Jahr (separate barplots).


```{r}

# ==============================================================================
# 5.2) Sentiments by topic
# ==============================================================================

# weighted sentiment scores by main topic (barplot)
# -------------------------------------------------
ggplot(Y_aggr_lda_main, aes(x= Year, y= Sentiment_mean))+
  geom_col()+
  facet_grid(rows=vars(LDA_topic_1_name)
             ,labeller=label_wrap_gen(width = 30, multi_line = TRUE))+
  theme_classic()+theme(strip.text.y.right = element_text(angle = 0))



```

Als Line plot in dargestellt in einer Grafik:

```{r}

# weighted sentiment scores by topic (line plot): first three topics
#---------------------------------------------------------------------
plot2a <- ggplot(Y_aggr_lda_main%>% 
         filter(LDA_topic_1==2| LDA_topic_1==3  | LDA_topic_1==5), aes(x= Year, y= Sentiment_mean))+
  geom_smooth(aes(color = LDA_topic_1_name), size = 1.2
              , span = 0.2, se = F, method="loess",formula=y~x)+
  scale_color_manual(values=c("darkslategray","cyan4","deepskyblue"))+
  labs(title = "Durchschnitt Sentimentwerte von Artikeln über Mietangelegenheiten"
       ,subtitle = "in der taz (1991 - 2021)",y = "Sentimentwert",x = "Jahr"
       ,color="") +
  geom_hline(yintercept = 0, colour = "light blue", size = 1, linetype = "dashed")+
  theme_bw() + theme(panel.border = element_blank()
                     ,panel.grid.major = element_blank()
                     ,panel.grid.minor = element_blank()
                     ,axis.line = element_line(colour = "black")
                     ,axis.text=element_text(size=12,colour="black")
                     ,legend.position = "bottom"
                     ,legend.text = element_text(size=12))+
    guides(color = guide_legend(ncol = 1))
plot2a

# weighted sentiment scores by topic (line plot): last three topics
# -------------------------------------------------------------------
plot2b <- ggplot(Y_aggr_lda_main%>% 
         filter(LDA_topic_1==1 | LDA_topic_1==4  | LDA_topic_1==6), aes(x= Year, y= Sentiment_mean))+
  geom_smooth(aes(color = LDA_topic_1_name), size = 1.2
              , span = 0.2, se = F, method="loess",formula=y~x)+
  scale_color_manual(values=c("darkslategray","cyan4","deepskyblue"))+
  labs(title = "Durchschnitt Sentimentwerte von Artikeln über Mietangelegenheiten"
       ,subtitle = "in der taz (1991 - 2021)",y = "Sentimentwert",x = "Jahr"
       ,color="") +
  geom_hline(yintercept = 0, colour = "light blue", size = 1, linetype = "dashed")+
  theme_bw() + theme(panel.border = element_blank()
                     ,panel.grid.major = element_blank()
                     ,panel.grid.minor = element_blank()
                     ,axis.line = element_line(colour = "black")
                     ,axis.text=element_text(size=12,colour="black")
                     ,legend.position = "bottom"
                     ,legend.text = element_text(size=12))+
    guides(color = guide_legend(ncol = 1))
plot2b

```


## Wörter mit der höchsten positiven bzw. negativen Konnotation

Die folgende Tabellen zeigen die Wörter aus den Wohnungsmarktartikeln mit der 
höchsten positiven bzw. negativen Konnotation. 

```{r}
# ==============================================================================
# 6) Most positive and negative words
# ==============================================================================

# most positive words (weighted by frequency)
# -------------------------------------------
word_pos_t <- as_tibble(words_pos)%>%
  mutate(value_weighted = value_pos * word_freq_pos)%>%
  group_by(words_pos)%>%
  summarise(sum_weig_value = sum(value_weighted))%>%
  arrange(desc(sum_weig_value))
head(word_pos_t)

# most negative words (weighted by frequency)
# -------------------------------------------
word_neg_t <- as_tibble(words_neg)%>%
  mutate(value_weighted = value_neg * word_freq_neg)%>%
  group_by(words_neg)%>%
  summarise(sum_weig_value = sum(value_weighted),
            number = n(),
            value = max(value_neg))%>%
  arrange(sum_weig_value)
head(word_neg_t)

# most positive words (weighted by frequency, sentiment value > 1)
# ----------------------------------------------------------------
# use only use words with sentiment value of >|1| to get more informative output
word_pos_t_sel <- as_tibble(words_pos)%>%
  filter(value_pos > 1)%>%
  mutate(value_weighted = value_pos * word_freq_pos)%>%
  group_by(words_pos)%>%
  summarise(sum_weig_value = sum(value_weighted))%>%
  arrange(desc(sum_weig_value))
head(word_pos_t_sel)

# most negative words (weighted by frequency, sentiment value < -1)
# -----------------------------------------------------------------
# use only use words with sentiment value of >|1| to get more informative output
word_neg_t_sel <- as_tibble(words_neg)%>%
  filter(value_neg < -1)%>%
  mutate(value_weighted = value_neg * word_freq_neg)%>%
  group_by(words_neg)%>%
  summarise(sum_weig_value = sum(value_weighted),
            number = n(),
            value = max(value_neg)) %>%
  arrange(sum_weig_value)
head(word_neg_t_sel)
```


```{r}
# ==============================================================================
# 7) Clean and save
# ==============================================================================

# save plots as pdf
# ----------------
plot_out <- list(plot1, plot3a, plot3b, plot3c)
plot_out_wTopics <- list(plot2a, plot2b, plot4a, plot4b,plot4c,plot4d,plot4e)

pdf(paste0(sFolder,sOutFile1))
plot_out
dev.off()

pdf(paste0(sFolder,sOutFile2))
plot_out_wTopics
dev.off()

# ==============================================================================
# End of file
# ==============================================================================
```